# 甲方资产如何入账

提问人：lmytang 时间：2014-09-28 17:02:12
甲公司收购乙公司资产，乙方资产转让价格为2.6亿，扣除甲方资产收购后 1 年内补偿甲方经营亏损 3000 万元，补偿窑炉维修费 2300万元，最终实际转让价格为2.07亿，甲方资产应如何入账？

回答人：chenyiwei
如果为非同一控制下企业合并的，则应分别按各项资产、负债的公允价值入帐，并相应确认递延所得税；可辨认净资产入账价值总额与收购成本之间的差额作为商誉或负商誉。 如果被收购资产不构成“业务”的，即属于资产购买而不是企业合并，应将购买总价按各项资产、负债的相对比例分摊确定其入账价值，且不确认递延所得税和商誉。

提问人：lmytang 时间：2014-09-29 00:19:09
陈老师，公司仅购买资产，资产价值是按2.6亿入还是2.07亿入呢

回答人：chenyiwei
按实际对价款作为企业合并的成本总额。